Inventaris van de collectie 1902, 1218-ca.1830
Nationaal Archief, Den Haag
- Missive van prins Maurits aan de Staten-Generaal waarin hij hen bedankt voor de aangeboden functies en deze aanneemt. Afschrift., 1608 oktober 28; 209; 1 stuk
  "receptum 31 october 1608"
- Appointement van de hertog van Parma op het rekest van de heren van Wyttenhorst waarbij hij deze onder voorwaarden verexcuseert voor hun vermeende afvalligheid. Afschrift., 1581 mei 7; 210; 1 stuk
- Rekest van Henry Jones, sergeant-majoor te Nantes, aan volksrepresantant Ruelle, om uit de Franse dienst te worden ontslagen en een paspoort naar Nederland te verkrijgen., 1795 mei 28; 211; 1 stuk
  "Renvoie au Comité de Salut Public" [Ruil met Frankrijk]
- Rapport van de Commission de l'Organisation et du Mouvement de l'Armée de Terre, aan het Comité de Salut Public betreffende de militaire toestand in België., 1794 juli 24; 212; 1 stuk
- Appointement van Talleyrand, minister van Buitenlandse Zaken van Frankrijk, namens de minister van Marine en Koloniën, op het rekest van Petit Gevet, professor van de "l'Ecole de Navigation" te Duinkerken, waarbij hem de benoeming van Thomas Divier als zijn assistent wordt toegezegd., 1778 mei 25; 213; 1 stuk
- Brieven van M. de la Croix uit Suriname gericht aan Simon Visscher resp. kapitein J.I. Weerstand in Durgerdam, betreffende handelsaangelegenheden., 1770, 1774; ---; 2 stukken
  Voorheen inv. nr. 214. Overgebracht naar Collectie Verspreide West-Indische Stukken, nr. toegang 1.05.06, inv.nr. 1039
- Brieven ingekomen bij Brabantine van Nassau, hertogin de Trémouille van Maurits van Nassau, Amalia van Solms en Anna de Manmaker, 1597-1672; brief van Louise de Coligny aan de graaf van Leicester. Afschriften., z.d.; 215; 1 omslag
  De afschriften zijn gemaakt door P. Marchegay, de uitgever van de correspondentie van Louise de Coligny
- Brief van Erycius Puteanus aan dominee Vosbergen, betreffende een pensioenregeling van prins Philips Willem voor Puteanus, met retroakte [1614],., 1618; 216; 2 stukken
  Erycius Puteanus (Erik van der Putte of Dupuy) (1574-1648), humanist en filoloog was van 1606 tot 1646 hoogleraat te Leuven. Volgens de bronnen werd hem ook een pensioen toegekend door groothertog Albrecht.
- Missive van Willem II gericht aan [de markies van Bergen op Zoom] betreffende de slechte bewaking van het Zuidfort., 1673 januari 13; 217; 1 stuk
- Briefwisseling in het Latijn van Johan van der Bem[p]den met Jacob Hoeufft, 1682; Jacob Hoeufft met J. de Witt jr., 1682; W. van Harn, te Utrecht aan Joan van den Bem(p)den te Amsterdam, 1679 maart 16;. Johan van Bem[p]den] met Van Oldersom, minuut [z.d]; J. Hoeufft, te Leiden aan N.N., 1682 maart 25; [Johan van Bem[p]den ] aan zijn zuster, fragment., 1679-1682; 218
  Johan van der Bem[p]den en Jacob Hoeufft waren Amsterdamse regenten (Zie Elias, Vroedschap)
- Extract uit een manuaal van Englebert van Oeyenbrugghe, bevattende aantekeningen omtrent de geboorte van zijn kinderen uit het huwelijk met Anna van den Dorpe in de jaren 1562-1576., einde 16e eeuw; 219; 1 stuk
  Gemerkt "L". Processtuk?
- Toestemming van Jean III de Lusignan, koning van Jeruzalem, Cyprus en Armenië, te Nicosia, voor Philip de Lannoy, raad van Philips de Goede, om zijn "ordre de l'epeé"aan vier mannen toe te kennen., 1447 maart 10; 220; 1 stuk
  Met op omslag knipsel uit een veilingcatalogus met beschrijving van dit stuk
- Minuut van een instructie voor de commissarissen gezonden naar Overijssel, Groningen en Friesland. Fragment. Franstalig., midden 16e eeuw; 221; 1 stuk
- Missive van Hendrik van de Bergh, generaal, gericht aan prinses [Isabella] betreffende zijn ontevredenheid met de gebeurtenissen in de Zuidelijke Nederlanden. Afschrift., 1632; 222; 1 stuk
- Missive van C. van Werckhoven, lid van de Raad van State, aan de Staten van Holland betreffende de verdediging van de Rijnsteden. Afschrift., 1635 augustus 8; 223; 1 stuk
- Missive van Hans Cristoffel van Coninxmare, te Leipzig, aan N.N. betreffende de militaire verrichtingen tussen 16 en 24 oktober 1642 in de Slag bij Leipzig., 1642 oktober 24; 224; 1 stuk
- Missive van de agent Bilderbeecq uit Keulen aan "Mijn heer"betreffende de overwinning van de hertog van Anguien bij Nordlingen. Afschrift., 1645 augustus 12; 225; 1 stuk
- Protest van de Staten van Friesland op de handelingen van de Staten-Generaal die niet in het belang van de Unie zouden zijn. Afschrift., 1653 juli 2; 226; 1 stuk
- Missive van de magistraat van Maastricht aan de Staten-Generaal waarbij beschuldigingen geuit door diverse Generaliteitscolleges aangaande onzuivere handelingen van de hand wordt gewezen., 1654 november 25; 227; 1 stuk
- Missive van [Draak], te Rixtel, aan "Hoog Edele wel geboren Heer" ten geleide van een antwoord van de rentmeester betreffende de rekeningen van de heerlijkheid Helmond., 1735 maart 26; 228; 1 stuk
- Stukken betreffende het vertegenwoordigen van prins Willem IV door Gerard Arnoud Hasselaar in de admiraliteitscolleges. Afschriften., 1749; 229; 2 stukken
- Stukken betreffende de contributies van het kwartier van Nijmegen in de gemene lasten, en betreffende de ordonnanties op het klein zegel en de 8e penning. Afschriften. Gedeeltelijk gedrukt., Met een originele brief van G.A. van Riel aan "Hoog Edele Gestrenge Heer".; 1758-1759; 1758 juni 5; 230; 1 omslag
- Missive van De Munckhuysen uit Westminster aan "Monsieur" betreffende diverse politieke zaken zich afspelende in Engeland., 1681 november 28; 231; 1 stuk
- Rekest van Jean René graaf de Hanau aan de Koning van Frankrijk betreffende de successierechten met betrekking tot de erfenis van zijn ouders. [Afschrift]. Met retroacta, 1717., 1733; 232; 1 omslag
- Missive van de heer Tengnagel van Bronkhorst, te Doetinchem, aan de graaf Van den Boetzelaer betreffende doorbraken van de rivier de Rijn. Afschrift., 1764 februari 10; 233; 1 stuk
- Stukken betreffende Engelse klachten over de gouverneur De Graaf van St. Eustatius tijdens de Amerikaanse vrijheidsoorlog. Afschriften., 1777; 234; 3 stukken
  Zie ook inv.nr. 138
- Begeleidend schrijven van Roux, agent van Frankrijk, gericht aan De Fremery, bij een brief voor professor Luzac., 18e eeuw; 235; 1 stuk
  Bij de Universiteit Leiden en het gemeentearchief Leiden bevinden zich archieven afkomstig van de familie Luzac
- Missive van L. van Brunswijk gericht aan "Monsieur" betreffende de Pruisische veldtocht tegen de Fransen in de buurt van Minden., 1758 maart 11; 236; 1 stuk
  Wellicht afkomstig uit de papieren van Willem Bentinck [zie nr. toegang 3.02.32]
- Missive van H. Fagel aan "Monsieur" betreffende de vervulling van het ambt van "ministre à Maestricht"., 1759 juli 16; 237; 1 stuk
- Brief van Abraham van Hoey aan zijn neef en aanstaande vrouw, waarbij hij hen gelukwenst met het voorgenomen huwelijk., 1751 mei 29; 238; 1 stuk
  Ambassadeur te Frankrijk 1727-1747. Zie nr. toegang 1.10.110, inv.nrs.12-55
- Missive van S. de Watteville de Belp, minister van de Republiek Bern, aan "Monsieur" betreffende de Zwitserse regimenten in dienst van de Nederlanden., 1749 april 5; 239; 1 stuk
- Missive van De Marnette te Luik aan "Monsieur" betreffende de politieke ontwikkelingen aldaar., 1763 april 15; 240; 1 stuk
- Aanbevelingsbrief van de graaf van Arenberg aan "Monsieur" voor N.N., 1766; 241; 1 stuk
- Missive van "E.A.T.Q.N.", te Den Haag, gericht aan Willem Bentinck van Rhoon, lid van de Ridderschap van Holland, te Dordrecht, betreffende verschillende persoonlijke en politieke zaken., 1788 maart 28; 242; 1 stuk
- Akte van schout en schepenen van Wemeldingen, aangaande het overlijden van Foort Geersen Rijn en het overschrijven van de lenen op diens oudste zoon Geert Froortsen Rijn., 1661 november 25; 243; 1 stuk
- Brief van J.J.S. [Sas], te Katwijk aan de Rijn, aan zijn ouders, waarbij hij hen verzoekt hem voor zijn daden vergiffenis te schenken. Afschrift., 1767 april 14; 244; 1 stuk
- Brief van J.A. Crap, te Amsterdam aan "Monsieur", ten geleide van van een overzicht van de commissies en reizen die hij gedaan heeft., 1768 juni 20; 245; 1 stuk
- Brief van Eduard van Zwick, te Haarlem, aan Coenraat le Grand, koopman te Amsterdam, betreffende persoonlijke zaken., 1705 juni 16; 246; 1 stuk
- Brief van [Despades], te Den Haag, aan [Paul Wavier] betreffende een handelszaak., 1668 maart 19; 247; 1 stuk
- Afscheidsbrief van Erich Brahe, te Stockholm, aan zijn zoon, waarbij hij hem enkele laatste levensregels voor de toekomst geeft., 1756 juli 16; 248; 1 stuk
  Brahe referereert aan een vonnis dat over hem is uitgesproken
- Akte betreffende een huis met tienden in Naarden., 1565 november 13; 249; 1 stuk
  Bijna onleesbaar een grote bruine vlek
- Vrijgeleide voor Hollandse gevangenen afgegeven door Don Jacob Fitzjames, hertog van Berwick, te Campo de Requena uit naam van de Hertog van Orleans., 1707 mei 4; 250; 1 stuk
- Paspoort voor het regiment De Bouffler, optrekkende richting de Maas, afgegeven uit naam van de koning van Frankrijk, door A. du Reynier, markies de Boisseleau, gouverneur van Charleroi., 1696 juli 13; 251
- Missive van De Delwig, te Jenicule, aan "Monsieur" betreffende diverse militaire bewegingen., 1773 september 17; 252; 1 stuk
- Recommandatie van luitenant-generaal Cornelis Evertsen, te Middelburg aan Jacob Monier, te Middelburg, voor een cadet uit zijn regiment., 1749 juni 18; 253; 1 stuk
- Brief van Arthur Forbes, majoor te Doornik, aan "Sir" waarbij hij zijn diensten aanbied en verzoekt om voorspraak., 1750 oktober 21; 254; 1 stuk
- Missive van Gijsbert van Hogendorp, ontvanger-generaal, aan "Wel Ed. Gest. Heer" betreffende interesten berustende onder de ontvanger Belhomme., 1714 maart 29; 255
  In dorso "ontfanger generaal". Op omslag "no. 468" en opgeplakt etiket uit aanwinstenlijst?
- Brief van [Gerrit] Hooft [jr.], te Scheybeek, aan "Zoutje lief" [Laurens van Santen] betreffende drukproeven van [het gedicht] "Julia"., 1767 september 13; 256; 1 stuk
  Het gedicht is waarschijnlijk postuum verschenen in de uitgave "Carmina Juvenilia"[1768]
- "Lijst der noodige wagens voor de artillerie", opgemaakt door kapitein J.W. van Imbyze van Batenburg te Gorinchem., 1759 januari 21; 257; 1 stuk
- Brief van Otto Frederik graaf van Lynden, te Den Haag, aan "Wel Edele Gestrenge Heer" met een uitnodiging tot het bijwonen van zijn huwelijk met jvr. Van der Does van Noordwijk., 1754 mei 20; 258; 1 stuk
  "rec. 21 meij 1754". Geadresseerde wordt genoemd "leenman van de grafelijkheid van Holland"
- Brieven van kolonel Orloff, te Parijs, aan dominee Marrou [of Marron], te Parijs, betreffende het dopen van een kind., z.d.; 259; 2 stukken
- Brief van P. Rasily Dolgorouky, te Moskou, aan kapitein Van Kinsbergen, te Amsterdam., z.d.; ---; 1 stuk
  Overgebracht naar collectie Kinsbergen, nummer toegang 1.10.52, inv.nr. ##
  Voorheen inv.nr. 260
- Kwitantie van kapitein Teichman, auditeur van het regiment Stockar, voor professor Luzac te Leiden., 1790 maart 26; 261; 1 stuk
- Declaratie, tevens kwitantie van Balthazar van Thiel voor dhr. Van Thiel terzake van geleverde wijn, brandewijn en azijn over het jaar 1697., 1698 januari 6; 262; 1 stuk
- Voorgedrukte kwitantie van de Miliz Steuer Hauptcassa van het keurvorstendom Saksen waarmee A.C.T. van Vredenburg verklaart een uitbetaling van een rente op een kapitaallening ontvangen te hebben., 1751; 263